臺灣臺南地方法院刑事判決
109年度訴緝字第34號
公  訴  人  臺灣臺南地方檢察署檢察官
被      告  黃冠銘



選任辯護人  彭大勇律師
            林士龍律師
            郭栢浚律師
上列被告因違反槍砲彈藥刀械管制條例案件，經檢察官提起公訴
（107年度偵字第21900號、108年度偵字第4073號），本院判決
如下：
    主  文
黃冠銘共同犯非法持有可發射子彈具殺傷力之槍枝罪，處有期徒
刑參年貳月，併科罰金新臺幣貳拾伍萬元，罰金如易服勞役，以
新臺幣壹仟元折算壹日。
扣案改造手槍伍支（槍枝管制編號○○○○○○○○○○、○○
○○○○○○○○、○○○○○○○○○○、○○○○○○○○
○○、○○○○○○○○○○）及制式子彈貳顆，均沒收。
    事  實
一、緣葉秋龍(已於民國108年11月13日死亡，業經本院判決公訴
    不受理確定在案）與甲○○共謀前往○○某非法製毒工廠行搶，
    找來杜振忠、林福進（無罪判決確定）、黃冠銘共同參與，
    嗣甲○○因不欲繼續參與而己意中止退出（已由臺灣臺南地方
    檢察署檢察官為不起訴處分確定在案）。葉秋龍、杜振忠、
    黃冠銘為便利行搶，即共同基於持有具有殺傷力之槍枝、子
    彈之犯意聯絡，於107年12月13日晚上某時許，由葉秋龍準
    備具殺傷力如附表編號1至5所示之改造手槍5枝、如附表編
    號6至13所示制式及非制式子彈共46顆（下稱系爭槍彈，其
    中制式及非制式子彈共31顆【起訴書認41顆】具有殺傷力，
    非制式子彈15顆無法擊發，不具殺傷力）等物，裝放在大黑
    色手提袋內，並放置在某賓士自小客車內，再令知情並與葉
    秋龍、杜振忠、黃冠銘有持有具有殺傷力之槍枝、子彈犯意
    聯絡之不詳姓名年籍成年人，駕駛該車至○○市○區85度C咖啡
    店，搭載杜振忠、黃冠銘與林福進，葉秋龍則與無參與真意
    之甲○○共乘一車，二車一同於同日晚上9時25分前之某時許
    ，至○○市○○區○○路000號○○屋○○店前，其等下車後，並由杜
    振忠提拿該大黑色手提袋，杜振忠、葉秋龍、甲○○、黃冠銘
    、林福進隨即徒步欲一同前往○○市○○區○○路交流道附近○○○○
    ○打擊場與其他人會合，再一同前去○○某非法製毒工廠行搶
    。旋於同日晚上9時25分許，警方據線報在○○市○○區（起訴
    書誤載為○區）○○路000巷00號前上前盤查，杜振忠見狀即將
    上開裝有系爭槍彈之大黑色手提袋丟棄在路旁，嗣經警扣得
    上開大黑色手提袋1個、系爭槍彈、帽子3個、口罩1個及黑
    色小手袋1個等物。
二、案經臺北市政府警察局士林分局移送臺灣臺南地方檢察署檢
    察官偵查起訴。
    理  由
一、證據能力部分：本判決以下所引用之具傳聞性質之證據，檢
    察官、被告黃冠銘及其選任辯護人於本案準備程序均表示同
    意做為證據使用，迄於言詞辯論終結前，亦未爭執其證據能
    力，本院審酌前開證據之作成或取得之狀況，並無非法或不
    當取證之情事，且經本院於審判期日就上開證據依法進行調
    查、辯論，依刑事訴訟法第159條之5規定，均具有證據能力
    。
二、訊據被告否認共同非法持有槍彈之犯行，並辯稱：「我根本
    不知道袋子裡面有槍」等語。被告選任辯護人為被告辯護稱
    ：「被告是在綽號火葬哥的王輝宗邀約之下要前往○○搶K他
    命，且王輝宗當下在○○市○區○○○路○段的咖啡店時向被告表
    示到○○後會有人負責持槍控制毒販，被告僅須負責搶毒品，
    且被告於警詢、偵查中僅是表示同案被告杜振忠手提袋中的
    物品外觀似乎是槍枝的形狀，實際上被告是在被警方查獲之
    後才知道手提袋內裝的是槍枝，在警方告知前，無法確定同
    案被告杜振忠有攜帶槍枝。且依據同案被告林福進之供述，
    被告從頭到尾都沒有接觸到同案被告杜振忠所提的手提袋，
    因此被告自始對於本件扣案槍彈並無認識且亦無實際支配或
    管領能力，自難僅以被告有與同案被告杜振忠同車即認被告
    客觀上有持有之行為。事實上，裝有槍枝的袋子，被告從頭
    到尾沒有拿取或是攜帶。在客觀上，被告並沒有把改造的槍
    枝及子彈置於自己實力支配下。就算被告有猜測到或是想像
    到這個袋子裡或許裝有槍枝，但想到跟他實際上有沒有持有
    是兩個不同的觀念，不能一概而論，這時候被告主觀上只有
    認識到自己要去搶毒品，並非拿槍搶毒品，不能論以被告有
    主觀上有持有槍枝之意思」等語。惟查：
　㈠同案被告杜振忠有於事實欄一所載之時、地，提拿裝有系爭
    槍彈之手提袋，且嗣遭警方上前盤查，經警扣得大黑色手提
    1個、系爭槍彈、帽子3個、口罩1個及黑色小手袋1個之事實
    ，為被告所不爭執，並據證人即同案被告杜振忠、葉秋龍、
    林福進及證人甲○○於偵查中證述在卷（見偵一卷第33-35、4
    1-42、47-48、190-191、204-206頁)。此外，並有臺北市政
    府警察局士林分局107年12月13日晚上9時25分許之扣押筆錄
    、扣押物品目錄表(扣押上開大黑色手提袋及系爭槍彈等物)
    、現場監視器畫面擷取照片、現場查扣物品照片(見警一卷
    第95-97、99-106頁)、路口監視錄影翻拍畫面(見偵一卷第1
    11-115頁)在卷可稽。又系爭如附表編號1至5所示改造手槍5
    枝、如附表編號6至13所示制式及非制式子彈共計46顆，於
    偵查中經送內政部警政署刑事警察局鑑定，其中如附表編號
    1至5所示之改造手槍5枝，均認係換裝土造金屬槍管而成，
    擊發功能正常，可供擊發適用子彈使用，均認具殺傷力，且
    子彈46顆中之非制式子5顆，認不具殺傷力，其餘41顆，認
    均具殺傷力等情，有內政部警政署刑事警察局108年1月2日
    刑鑑字第1078027006號鑑定書（見偵一卷第149-158頁)；嗣
    同案被告杜振忠上訴後，臺灣高等法院臺南分院再將未經試
    射之非制式子彈26顆(不包括附表編號12之其中2顆)送請實
    射鑑定，其中10顆，無法擊發，認不具殺傷力等情，有內政
    部警政署刑事警察局109年7月16日刑鑑字第1090060551號函
    （見本院訴緝卷第175頁)存卷足憑，是系爭槍彈中如附表編
    號1至5所示之改造手槍5枝，均具殺傷力，另如附表編號6至
    13所示制式及非制式子彈共計46顆中之31顆，均具殺傷力，
    其餘非制式子彈15顆，則均無殺傷力。據上，堪認上開各情
    屬實，合先敘明。　
  ㈡被告於警詢中供稱：「（問：警方於107年12月13日21時30分
    許，在○○市○區○○路000巷00號前，見你與另外4名男子形跡
    可疑，遂上前盤查時，見一名男子突將手上之黑色手提包丟
    棄於路旁，經檢視該黑色手提包，發現手提包內裝有手槍，
    立即查扣，當時你是否在場？另外4名男子分別為何人？警
    方現場查扣何物？）當時我在場。另外4名男子我都不認識
    ，剛認識而已，我只知道那個丟手提包的叫『阿忠』，其他3
    人我不認識。我知道裡面是槍，但我不知道有幾把槍幾顆子
    彈，經警方告知，才知道有5把手槍（均含彈匣1個）、子彈
    46顆」、「（問：續上，警方現場在一個黑色手提包內所查
    扣之5把手槍（均含彈匣1個）、子彈46顆，係何人所有？作
    何用途？當時係何人手提該黑色手提包？）我只知道是叫『
    阿忠』的男子拿下車的。在昨(13)日19時許，我認識的一名
    叫『火葬哥』的男子，載我跟另一名老老的男子（經查為林福
    進），先到○○市○區○○路0段上的一間85度C咖啡館，他指示
    我跟那個老老的男子跟著『阿忠』他們，開車前往○○搶奪K他
    命100公斤，事成之後，我可以分得5公斤。是那個叫『阿忠』
    的男子提的」、「（問：就你所知，槍枝係何人提供？）我
    不知道，但是我到85度C的時候，我看到『阿忠』用一個提袋
    裝了1把槍，我看得出是槍的形狀，後來有一名男子開了一
    台賓士轎車過來，『阿忠』就把他身上那把槍拿上車，沒多久
    後，『阿忠』就提了那包裝有槍枝的黑色手提包下車，當時在
    85度C的時候，我就看到穿西裝的男子（經查為葉秋龍）也
    在現場，但我們不知道他也是跟我們要一起去行槍的，是我
    看到『阿忠』把槍拿到他車上去，我才知道他（葉秋龍）也是
    跟我們一夥的」、「（問：你與綽號「阿忠」之男子等4人
    ，係如何前往○○市○區○○路000巷00號前？）當時我與『阿忠』
    、那名老老的男子(林福進)一同搭乘賓士，前往○○○○○場（○
    ○市○區○○路上），其他人如何前往我不清楚，我們到的時候
    ，已經看到穿西裝的男子與手上刺青的男子在○○○○○場了，
    我們下車後，我就看到『阿忠』提了黑色手提包，與穿西裝男
    子會合，會合後我們就一起往○○路000巷內走去，之後就遇
    到警察盤查，『阿忠』就馬上把他手上的黑色手提包往路邊丟
    」等語（見警1卷第57頁背面至第58頁背面）。由被告在警
    詢之供述可知，他受邀參與前去○○搶奪K他命，在85度C咖啡
    店與人會合時，從同案被告杜振忠所拿的手提袋外觀看出袋
    內裝有槍枝的形狀，就已經知道同案被告杜振忠攜帶有槍枝
    。又被告於偵查中檢察官訊問時供稱：『昨天晚上7點，在○○
    交流道旁附近的一間豆漿店，和綽號「火葬哥」的王輝宗碰
    面，當時林福進和我朋友林展維也在場，他叫我、林展維和
    林福進一起去○○搶K他命，後來他載我們三人去○區的85度C
    咖啡等一台黑色賓士車來接我們，黑色賓士車到後，我和林
    福進就上車，林展維後來就決定不一起去，最後上車的是杜
    振忠，他上車前有先從窗戶拿一個深藍色不織布的手提袋（
    袋子不大，裡面裝有東西，從袋子外觀顯現出來的形狀應該
    是一把槍）交給駕駛，然後坐上副駕駛座，之後再將該藍色
    手提袋放入原本放在副駕駛座的提袋内，提袋内確實有什麼
    ，我當時不知道；後來黑色賓士車載我們到○○○○○的大門口
    ，我們三人下車，當時葉秋龍和甲○○就在該處，杜振忠就提
    著提袋往葉秋龍走去，我和林福進就在後面跟著他們走，我
    不知道他們要走去哪裡，但聽他們說是要去開車』、『和林福
    進先上賓士車時，王輝宗也有坐上副駕駛座，王輝宗與駕駛
    交談，駕駛稱等一下會有一個叫阿忠的人一起去，東西「鐵
    仔」已經準備好了，等一下阿忠會負責，所以我有猜想到他
    說的東西是槍枝。後來王輝宗下車，駕駛載我和林福進去附
    近繞了一圈，才回到85度C接杜振忠』、「王輝宗有承諾我說
    我只要到現場拿毒品即可，不必拿槍」（見偵一卷第27至第
    28頁）。由被告於偵查中之供述，在車上即已從王輝宗與駕
    駛交談中知悉，為了去搶劫K他命工廠，同案被告杜振忠會
    攜帶槍械，由此可知，被告對於他所要參與搶劫K他命工廠
    的行動，將有人會攜帶槍械並使用槍械以遂行搶劫k他命工
    廠之行動，知之甚明。
  ㈢被告在本院審理中一反前供，辯稱根本不知道袋子裡面有槍
    ，對於受命法官於準備程序詢問他何以在偵查中坦承知道有
    槍，被告供稱：「我有這樣說，但是我不確定槍枝來源。我
    在警察偵訊時還有地檢署檢察官偵訊時，問我說是否知道，
    我只說因為有個袋子外觀看起來是，而僅為猜測之意。我從
    頭到尾只說外觀看起來應該是而已」，是以依被告於本院準
    備程序之供述，他是從袋子的外觀猜測其中應該裝有槍枝，
    但對於槍枝的來源不清楚。但被告對於本院所詢問為何會在
    偵查中坦承有槍，卻回答：「我不確定槍枝來源」，顯見被
    告確實是知悉同伴中有人攜帶槍械之事實，只是不知道槍械
    的來源而已，被告事後再推翻前供，否認知悉同案被告杜振
    忠有攜帶槍械之事實，顯然是事後為圖卸責之詞。
　㈣另查，同案被告葉秋龍於偵訊中供稱：「因為12月12日甲○○
    跟我說他在一個製毒工廠內有內線，想要去黑吃黑，我聽完
    後，跟他說我沒辦法幫他做什麼，他後來就時常找我出來聊
    天；昨天下午2點左右，他約我到○○路的85度C碰面，也只是
    普通閒聊，沒有聊到黑吃黑的事，之後我們就分開，到晚上
    8點多，他又打電話給我，叫我找阿忠一起到85度C碰面，碰
    面後，他叫我等一下載他去○○屋，等阿忠到時，他就跟阿忠
    說『你等一下搭另一台車，車上的提袋拿一下』，之後有一台
    車來接阿忠時，我就去開車載甲○○到○○的○○屋」、「他跟我
    說他想去黑吃黑時，問我有沒有辦法幫他拿到2把制式手槍
    ，我跟他說我試試看，昨天下午和他碰面時，我就跟他說我
    沒辦法弄到槍，他就說沒關係，他會再自己處理」等語。另
    同案被告杜振忠在警詢時供稱：「（問：警方接獲線報，10
    7年12月13日21時30分許，在○○市○區○○路000巷附近有人攜
    帶槍枝，於○區○○路000巷00號前，見你與另外4名男子形跡
    可疑，遂上前盤查時，見你突將手上之黑色手提包丟棄於路
    旁，經檢視該黑色手提包，發現手提包內裝有手槍，立即查
    扣，是否屬實？另外4名男子分別為何人？警方現場查扣何
    物？）屬實。有兩位我不認識，另外兩名男子綽號分別為『
    秋龍』、『阿文』。警方現場查扣手槍五把，子彈不知道幾顆
    」、「（問：續上，警方現場在一個黑色手提包內所查扣之
    5把手槍（均含彈匣1個）、子彈46顆，係何人所有？作何用
    途？當時係何人手提該黑色手提包？）是綽號『秋龍』跟『阿
    文』的男子叫我從一輛賓士轎車上取下來的，警方查獲之前
    是由我攜帶的，『秋龍』跟『阿文』已經跟我講了兩天了，他說
    要帶我去賺錢，要到○○黑吃黑毒品，當時我只負責把手提袋
    帶到○○○○○場附近找一部休旅車，但是找不到那部休旅車，
    我發現不對勁，就把該手提袋丟掉，隨後警方就到了」、「
    （問：就你所知，槍枝係何人提供？）我只知道秋龍要提供
    兩把制式手槍，其他的槍枝跟手提袋、帽子、口罩都是開賓
    士的男子所提供」、「（問：你與『秋龍』跟『阿文』是如何策
    畫毒品黑吃黑？如何分工？）是『秋龍』跟『阿文』找我說要賺
    錢，我本沒有意願，但他們告訴我說這個很輕鬆賺錢，叫我
    配合，我說我沒在賺這種錢，後來他們就告訴我說，我把裝
    槍枝的袋子提到○○市○區○○路的○○○○○打擊場，我人就可以離
    開了。其他人的分工我不清楚，人我也不認識，『秋龍』跟『
    阿文』說他們會交代其他人工作，至於做何分工我不清楚」
    、「（問：警方所查扣之五把手槍均為改造，與你所說『秋
    龍』」有提供兩把制式手槍不符，作何解釋？）『秋龍』親口
    跟我講說，『阿文』也有準備兩把制式手槍，所以我不清楚，
    我也沒有親眼見過該兩把制式手槍，全都是聽他們用講的，
    『阿文』還有說現場另有一名具有通緝身分的年輕人會跟他們
    過去，但是到現場也沒有見到該年輕人等語（見臺北市政府
    警察局士林分局北市警士分刑字第10830014780號刑案偵查
    卷宗，下稱警1卷第24頁至第26頁）。參以證人甲○○於偵查
    中具結後證稱：「（問：107年12月13日當天之行動過程為
    何？）當天下午5、6點左右，我和葉秋龍約在85度C碰面，
    我問葉秋龍說『只有你一個人嗎』，他說『沒有，還有其他人
    ，人已經到了』，並且跟我說『東西也準備好了，兩枝長的，
    五枝短的』，接著我就看到一台黑色賓士開過來，杜振忠從
    副駕駛座走下來跟我打招呼，我和他原本就有認識，但是不
    熟，平常沒有在聯絡，我也沒有想到葉秋龍會找他，車上還
    有另二名我不認識的男子，就是當天一起被警方查獲的林福
    進、黃冠銘。杜振忠和我打完招呼後，葉秋龍問他東西都準
    備好了嗎，杜振忠回稱都準備好了。當時因為後座的車窗有
    搖下來一點，我有看到在後座中間有放一個黑色釣魚桿袋，
    但那個袋子後來沒有拿下車，在○○○○○下車時，我看到杜振
    忠只拿一個提袋，沒有拿那個黑色釣魚桿袋，我問他『只帶
    這樣？』，他說『那個不方便，等到車子旁邊時再拿』。但後
    來被警方查獲，那台黑色賓士車也跑掉了。在85度C時，是
    杜振忠等三人搭黑色賓士車，葉秋龍開車載我，前往○○的○○
    ○」、「（問：到○○○○○時，杜振忠從哪裡取得裝有槍枝的提
    袋？）應該就是放在副駕駛座的位置，我看到他是下車就順
    道將裝有槍枝的提袋拿在手上」等語（見偵1卷第206頁）；
    又於本院審理時證稱：「（辯護人蔡弘琳律師問：你在警方
    出面到場圍捕時，你才看到杜振忠，你的意思是否如此？）
    對」、「（問：杜振忠手上有拿什麼東西？）我就不知道杜
    振忠有去，我怎麼知道他有沒有拿東西」、「（問：後來警
    方有查到有一個袋子裡有扣案的槍彈，你是否知道此事？）
    我知道」、「（問：該槍彈提袋是誰拿的？）之前是下午85
    度C，葉秋龍跟我說他車上有帶東西，我過去看那個黑袋子
    ，我說那我不帶你去找朋友了，我就回去了，所以才有在晚
    上7、8點的約會」、「（問：當天你們去○○○之前，葉秋龍
    是否有確實跟你說過他有準備槍枝？）有」、「（問：那些
    槍枝在案發當天之前，你有無看過？）沒有，我只看到一個
    黑色袋子而已」、「（問：案發前，你有無看過葉秋龍的槍
    枝？）我沒有看過，但是他有跟我說，就在85度C下午那次
    ，我說那我不帶你去找我朋友了，我就叫他回去，然後我就
    走了，我只看到一個黑色袋子而已」、「（問：你有無聽葉
    秋龍說那個袋子裡面有裝槍？）有」、「（受命法官問：你
    在警察局及偵訊時都有說，葉秋龍有跟你說過杜振忠會準備
    工具，會準備槍枝這件事情到底是怎麼說的？）他很早就跟
    我說了」、「（問：葉秋龍是說他自己有槍，還是杜振忠會
    提供槍枝？）他說他本來就有槍，他之前就曾拿給我看，但
    是我這邊的朋友如果他覺得不夠，他可以再叫人拿來，但是
    他說要叫誰拿我不知道，他沒有講」、「（問：為什麼你會
    說是杜振忠拿的？）因為那天到的時候，他就說人都到了，
    你有看到嗎」、「（問：人都到了與你所述槍枝是杜振忠提
    供的不同，你在警察局時，為何會說槍枝是杜振忠提供的？
    ）那是葉秋龍跟我說，第一次下午是在85度C，我跟葉秋龍
    在講，杜振忠下來跟我打個招呼，然後杜振忠走到旁邊講電
    話，他們在講一台賓士的事情，他去旁邊講電話，葉秋龍說
    ，你看，我叫杜振忠來了，他現在整台車都是東西，你要不
    要過來看，我說不要，我不要碰那個」、「（問：你之前在
    85度C時，葉秋龍就跟你說槍枝都在杜振忠車上，他會帶去
    ，是否如此？）是」等語（見本院108年度訴字第464號卷第
    200頁至第217頁）。
　㈤綜上所述，製毒者或是販毒者為避免黑吃黑，本身往往配備
    有一定的武力，搶劫製毒工廠要面對的是有武力防備的人跟
    一般的強盜面對毫無防備的普通人不同，所以同案被告杜振
    忠、葉秋龍以及中途自願退出的證人甲○○都提到事前就有說
    到要準備槍枝及子彈；而被告在受王輝宗邀參與同案被告杜
    振忠、葉秋龍等人行搶○○K他命製毒廠黑吃黑之行動，就已
    經從邀約的王輝宗與開車搭被告的駕駛交談中知悉，為了去
    搶劫K他命工廠，同案被告杜振忠會攜帶槍械。被告雖然曾
    供稱，王輝宗有承諾他只要到現場拿毒品即可，不必拿槍，
    但槍枝及子彈然是搶劫K他命製毒工廠所需要的工具，而被
    告在事前即已知悉會有同案被告攜帶槍枝及子彈，則被告為
    了可以分到毒品，既使知道同伴中將會有人攜帶槍枝及子彈
    參與搶劫K他命製毒工廠，仍同意參加，即是同意同案被告
    杜振忠及被告葉秋龍等人共同持有扣案槍枝及子彈參與搶劫
    製毒工廠，是以被告與同案被告杜振忠及被告葉秋龍等人對
    於共同持有扣案槍枝及子彈具有犯意聯絡甚為明確，且有行
    為分擔，其非法共同持有槍枝及子彈之犯行已臻明確，應依
    法論科。
四、論罪科刑：
  ㈠核被告所為，係違反槍砲彈藥刀械管制條例第8條第4項之非
    法持有可發射子彈具殺傷力之槍枝罪與同法第12條第4項之
    非法持有子彈罪。被告以一持有之行為，同時觸犯非法持有
    可發射子彈具殺傷力之槍枝罪及非法持有子彈罪，為想像競
    合犯，應依刑法第55條之規定，從一較重之非法持有可發射
    子彈具殺傷力之槍枝罪處斷。
  ㈡被告與同案被告葉秋龍、杜振忠間，就本件犯行，有犯意之
    聯絡及行為之分擔，均為共同正犯。本院審酌被告明知未經
    許可不得持有手槍及子彈，也知悉同案被告杜振忠及葉秋龍
    等人有意持本案扣案之槍枝及子彈去搶K他命製毒工廠，竟
    僅因可以分得5公斤的毒品，即與被告杜振忠、葉秋龍等人
    共同非法持有槍枝及子彈，其犯後雖在警詢及偵查中坦承犯
    行，然隨後在本院準備程序及審理則翻異前供，否認犯行，
    並對於自己在警詢及偵查中不利於己的供述，辯稱警詢筆錄
    是員警是先打好，自己只是跟著附合，而偵訊筆錄則是說自
    己的回答是說不確定有槍，只是懷疑等情，明顯與被告於警
    詢及偵訊筆錄所述不同，是被告犯後態度非佳，兼衡被告國
    中畢業之智識程度、已婚育有1子，入監前從事粗工以及被
    告在本件非法持有槍枝及子彈犯行中的參與程度等一切情狀
    ，量處如主文所示之刑，並就併科罰金部分諭知易服勞役之
    折算標準。
  ㈣扣案如附表編號1至5所示改造手槍5枝（槍枝管制編號000000
    0000、0000000000、0000000000、0000000000、0000000000
    ）及附表編號12所示之制式子彈2顆，係槍砲彈藥刀械管制
    條例第4條第1項第1款、2款所稱之槍砲及彈藥，依同條例第
    5條之規定，非經中央主管機關許可不得製造、販賣、運輸
    、持有及轉讓，均係違禁物，應依刑法第38條第1項規定宣
    告沒收；至於扣案子彈制式及非制式子彈共計46顆中之31顆
    ，均具殺傷力，其餘非制式子彈15顆，則均無殺傷力等情，
    有內政部警政署刑事警察局108年1月2日刑鑑字第107802700
    6號鑑定書（見偵一卷第149-158頁)及內政部警政署刑事警
    察局109年7月16日刑鑑字第1090060551號函（見本院訴緝卷
    第175頁)存卷足憑，31顆具殺傷力之子彈中，制式子彈1顆
    （扣案3顆，採樣試射1顆）及非制式子彈28顆，原雖亦屬違
    禁物，然於試射鑑定時即已擊發，不具子彈之完整結構，失
    去其效能，堪認現已不具殺傷力以及經試射無法擊發，認不
    具殺傷力之非制式改造子彈15顆，自非屬違禁物，爰不予宣
    告沒收，併此敘明。
據上論斷，應依刑事訴訟法第299條第1項前段，槍砲彈藥刀械管
制條例第8條第4項、第12條第4項，刑法第11條、第28條、第55
條、第42條第3項、第38條第1項，判決如主文。
本案經檢察官何珩禎提起公訴，檢察官廖羽羚到庭執行職務。
中　　華　　民　　國　 110　　年　　7 　　月　　30　　日
                  刑事第七庭  審判長法　官　陳威龍

                                    法  官  高如宜

                                    法  官  鄭銘仁
以上正本證明與原本無異。
如不服本判決應於收受本判後20日內向本院提出上訴書狀，並應
敘述具體理由。其未敘述上訴理由者，應於上訴期間屆滿後20日
內向本院補提理由書狀（均須按他造當事人之人數附繕本）「切
勿逕送上級法院」。
                                    書記官　陳姝妤
中　　華　　民　　國　　110 　年　　8 　　月　　2 　　日
附錄本案論罪科刑法條：
槍砲彈藥刀械管制條例第8條
未經許可，製造、販賣或運輸鋼筆槍、瓦斯槍、麻醉槍、獵槍、
空氣槍或第4條第1項第1款所定其他可發射金屬或子彈具有殺傷
力之各式槍砲者，處無期徒刑或5年以上有期徒刑，併科新臺幣 
1千萬元以下罰金。
未經許可，轉讓、出租或出借前項所列槍枝者，處5年以上有期
徒刑，併科新臺幣1千萬元以下罰金。
意圖供自己或他人犯罪之用，而犯前二項之罪者，處無期徒刑或
7年以上有期徒刑，併科新臺幣1千萬元以下罰金。
未經許可，持有、寄藏或意圖販賣而陳列第1項所列槍枝者，處3
年以上10年以下有期徒刑，併科新臺幣7百萬元以下罰金。
第1項至第3項之未遂犯罰之。
犯第1項、第2項或第4項有關空氣槍之罪，其情節輕微者，得減
輕其刑。
槍砲彈藥刀械管制條例第12條
未經許可，製造、販賣或運輸子彈者，處1年以上7年以下有期徒
刑，併科新台幣500萬元以下罰金。
未經許可，轉讓、出租或出借子彈者，處6月以上5年以下有期徒
刑，併科新台幣300萬元以下罰金。
意圖供自己或他人犯罪之用，而犯前二項之罪者，處3年以上10
年以下有期徒刑，併科新台幣700萬元以下罰金。
未經許可，持有、寄藏或意圖販賣而陳列子彈者，處5年以下有
期徒刑，併科新台幣300萬元以下罰金。
第1項至第3項之未遂犯罰之。
附表：
編號 槍彈種類/現場編號 數量 鑑定結果 認定依據  1 改造手槍（槍枝管制編號：0000000000、現場編號01） 1枝 由仿半自動手槍製造之槍枝，換裝土造金屬槍管而成，擊發功能正常，可供擊發適用子彈使用，認具殺傷力。 內政部警政署刑事警察局108年1月2日刑鑑字第1078027006號鑑定書（見偵一卷第149-156頁） 內政部警政署刑事警察局109年7月16日刑鑑字第1090060551號函（見本院訴緝卷第175頁）  2 改造手槍（槍枝管制編號：0000000000、現場編號02） 1枝 由仿半自動手槍製造之槍枝，換裝土造金屬槍管而成，擊發功能正常，可供擊發適用子彈使用，認具殺傷力。   3 改造手槍（槍枝管制編號：0000000000、現場編號03） 1枝 由仿半自動手槍製造之槍枝，換裝土造金屬槍管而成，擊發功能正常，可供擊發適用子彈使用，認具殺傷力。   4 改造手槍（槍枝管制編號：0000000000、現場編號04） 1枝 由仿半自動手槍製造之槍枝，換裝土造金屬槍管而成，擊發功能正常，可供擊發適用子彈使用，認具殺傷力。   5 改造手槍（槍枝管制編號：0000000000、現場編號05） 1枝 由仿半自動手槍製造之槍枝，換裝土造金屬槍管而成，擊發功能正常，可供擊發適用子彈使用，認具殺傷力。   6 非制式子彈（現場編號01-1） 5顆 由口徑9mm制式空包彈加裝直徑約8.9mm金屬彈頭而成，均可擊發，認具殺傷力。（偵查中鑑定試射2顆，本院審理中鑑定試射3顆）   7 非制式子彈（現場編號02-1） 6顆 由口徑9mm制式空包彈加裝直徑約8.9mm金屬彈頭而成，均可擊發，認具殺傷力。（偵查中鑑定試射2顆，本院審理中鑑定試射4顆）   8 制式子彈（現場編號04-1） 1顆 口徑9mm制式子彈，經試射，可擊發，認具殺傷力。（偵查中鑑定試射1顆）   9 非制式子彈（現場編號04-1） 4顆 由口徑9mm制式空包彈加裝直徑約8.9mm金屬彈頭而成，均可擊發，認具殺傷力。（偵查中鑑定試射2顆，本院審理中鑑定試射2顆）   10 非制式子彈（現場編號04-1） 5顆 由金屬彈殼組合直徑約8.9mm金屬彈頭而成，經試射：2顆，可擊發，認具殺傷力；3顆，無法擊發，認不具殺傷力。（偵查中鑑定試射2顆，本院審理中鑑定試射3顆）   11 制式子彈（現場編號06） 1顆 口徑9mm制式子彈，彈底發現有撞擊痕跡，經試射，可擊發，認具殺傷力。（偵查中鑑定試射1顆）   12 制式子彈（現場編號06） 3顆 口徑9mm0制式子彈，採樣1顆試射，可擊發，認具殺傷力。另2顆未經試射。（偵查中鑑定試射1顆）   13 非制式子彈（現場編號06） 21顆 由金屬彈殼組合直徑約8.9mm金屬彈頭而成，經試射：9顆，可擊發，認具殺傷力；12顆，無法擊發，認不具殺傷力。（偵查中鑑定試射7顆，2顆可擊發，認具殺傷力，5顆無法擊發，認不具殺傷力；本院審理中鑑定試射14顆，7顆可擊發，認具殺傷力，7顆無法擊發，認不具殺傷力）